【裁判字號】    91,交上訴,12
【裁判日期】    900831
【裁判案由】    公共危險等
【裁判全文】
臺灣高等法院高雄分院刑事判決          九十一年度交上訴字第一二號
    上  訴  人  台灣屏東地方法院檢察署檢察官
    上  訴  人
    即  被  告  乙○○
右上訴人因被告公共危險等案件，不服臺灣屏東地方法院九十年度交訴字第一二一號
中華民國九十年八月三十一日第一審判決（起訴案號：臺灣屏東地方法院檢察署九十
年度偵字第四三九一號），提起上訴，本院判決如左：
      主      文
上訴駁回。
乙○○緩刑年。
      事實及理由
一、本案經本院審理結果，認原審判決認事用法及量刑均無不當，應予維持，並引用
    原審判決記載之事實、證據及理由（如附件）。
二、檢察官循告訴人丙○○之夫李堂要之聲請，上訴意旨以被告肇事後拒不賠償，被
    害人丙○○因受傷痛苦不甘，於九十年八月三十一日自殺，而指摘原判決就被告
    所犯過失傷害罪及肇事遺棄罪，分別科處拘役三十日及有期徒刑六月，量刑太輕
    云云。然查本件車禍發生後，被害人丙○○並未有明顯之受傷，故未立即前往驗
    傷，且向處理車禍之警員稱自己未受傷，直至同年月七日始覺得不舒服，有嘔吐
    現象，乃赴高雄長庚醫院看診，並於同年月十五日至行政院衛生署屏東醫院驗傷
    ，主訴因車禍頭部受傷，取得驗傷診斷書，此情有屏東縣警察局交通隊處理交通
    事故案件移辦單、警訊筆錄及前揭各該醫院診斷證明書附卷可稽。被害人丙○○
    原即患有多發性硬化症、胸脊髓病變等症狀，其自殺，不純因係本件車禍所引致
    ，因尚有其他私人之問題要解決，自覺活得很辛苦，而有輕生之念頭，此亦有高
    雄長庚醫院診斷證明書及丙○○之信函存卷可參，並經丙○○之夫李堂要於本院
    審理時陳述屬實，是原審審酌被告之素行，告訴人受傷之程度，及未與告訴人和
    解賠償損害等情狀，分別科處被告過失傷害罪拘役三十日、肇事遺棄罪有期徒刑
    六月，尚屬適當，檢察官上訴非有理由，應予駁回。
三、被告前未曾受有期徒刑以上刑之宣告，素行良好，於本院審理中，且與被害人之
    家屬成立和解，並經被害人之夫李堂要表示不願追究，有高雄縣鳳山市調解委員
    會調解書附卷足憑，經此偵審程序之教訓，已足資警惕，諒無再犯之虞，本院認
    所宣告之刑以暫不執行為適當，爰併予諭知緩刑年，以勵自新。
四、據上論結，應依刑事訴訟法第三百六十八條、第三百七十三條，刑法第七十四條
    第一款，判決如主文。
本案經檢察官董明甲到庭執行職務。
中    華    民    國     九十一     年       三       月       五       日
                              臺灣高等法院高雄分院刑事第四庭
                                  審判長法官  蕭權閔
                                        法官  李嘉興
                                        法官  陳吉雄
右甲本證明與原本無異。
過失傷害部分不得上訴。
肇事遺棄罪部分如不服本判決應於收受本判決後十日內向本院提出上訴書狀，其未
述上訴理由者，並得於提起上訴後十日內向本院補提理由書狀（均須按他造當事人之
人數附繕本)「切勿逕送上級法院」。
                                      書記官  沈有進
中    華    民    國     九十一     年       三       月       七       日
                                                                  Ａ
臺灣屏東地方法院刑事判決                          九十年度交訴字第一二一號
    公  訴  人  臺灣屏東地方法院檢察署檢察官
    被      告  乙○○  男二十二歲（民國○○○年○月○○○日生）
                        住高雄縣六龜鄉○○路一一八巷四號
                        身分證統一編號：Ｚ000000000號
右列被告因公共危險等案件，經檢察官提起公訴（九十年度偵字第四三九一號），本
院判決如左：
    主  文
乙○○過失傷害人，處拘役參拾日，如易科罰金，以參佰元折算壹日；又駕駛動力交
通工具肇事，致人受傷而逃逸，處有期徒刑陸月，如易科罰金，以參佰元折算壹日。
    事  實
一、乙○○並未考領汽車駕駛執照，竟於民國九十年五月二日凌晨一時許，無照駕駛
    其所有車牌號碼Ｕ四－二九七二號自用小客車，沿屏東市○○路往高屏大橋方行
    駛，途經建國路與建國路四五０巷交岔路口時，適有丙○○駕駛車號ＺＢ—九一
    五０號自用小客車亦同方向在交岔路口等候號誌變換，乙○○本應隨時注意車前
    狀況，採取必要之安全措施，以防止事故之發生，而依其智識、能力及當時天候
    晴、夜間有照明、柏油路面乾燥無缺陷、無障礙物及其他缺陷、道路視距均屬良
    好，並無不能注意之情事，竟疏未注意車前狀況，致其小客車車頭由後方追撞丙
    ○○所駕駛之小客車車尾，丙○○因而受有頭部外傷、嘔吐之傷害。詎乙○○於
  肇事後，並未下車察看、對丙○○施以救護，反另行起意，駕車逃離現場，經路
    人記下車號交由警方循線查獲。
二、案經丙○○訴由屏東縣警察局屏東分局報告臺灣屏東地方法院檢察署檢察官偵查
    起訴。
    理  由
一、右揭過失傷害之事實，業據被告乙○○坦承不諱，核與告訴人丙○○指述之情節
    相符，復有道路交通事故調查報告表二紙、現場照片七幀在卷可徵，而告訴人因
    此受有頭部外傷、嘔吐等傷害，亦有診斷證明書二紙在卷可稽。按汽車行駛時，
    駕駛人應注意車前狀況，隨時採取必要之安全措施，道路交通安全規則第九十四
    條第三項定有明文。查本件被告於警訊中即供稱：沒有發現對方就撞上了等語，
    可見被告當時漫不經心，否則豈能不發現停在前方之告訴人車輛，顯見其並未注
    意車前狀況，並採取必要之安全措施，其有違上述交通安全規定而未盡其注意義
    務至明。又事故當時天候良好，該路段為夜間有照明路段，路面乾燥無障礙物，
    視距良好等情，有上揭道路交通事故調查報告表及現場照片足資佐憑，依被告之
    智識、能力，其當時在主、客觀情況下，並無不能注意之情事，竟疏未注意及此
    ，以致撞及告訴人，致使告訴人受傷，其有過失甚明。至告訴人丙○○在前方等
    候紅綠燈，突遭被告自後方追撞，顯無從防範，應無過失責任可言。又被告之過
    失行為致告訴人受傷，兩者間顯有相當因果關係。本件事證明確，被告過失傷害
    犯行足堪認定。
二、訊據被告乙○○對於肇事致人受傷而逃逸之事實亦供認不諱，核與告訴人所指述
    之情節相符，另道路交通事故調查報告表亦記載：Ｖ四—二九七二號車主肇事後
    逃逸等語，可見其確有肇事逃逸之公共危險事實，事證已明，被告此部分犯行亦
    堪認定。
三、核被告乙○○肇事致人受傷而逃逸之行為，係犯刑法一百八十五條之四駕駛動力
    交通工具肇事致人受傷而逃逸罪；其過失傷害告訴人之行為，係犯刑法第二百八
    十四條第一項前段之過失傷害罪。被告並未考領駕駛執照一節，業據其供承在卷
    ，其無照駕駛汽車，因而致人受傷，應依道路交通管理處罰條例第八十六條第一
    項之規定，就其過失傷害部分犯行加重其刑。被告所犯上開二罪，犯意個別、罪
    名互殊，應予分論併罰。爰審酌被告素行、犯罪動機、目的、手段、所生危害，
    告訴人所受傷害程度，及迄今未能與告訴人達成和解、賠償損害等一切情狀，分
    別量處如主文所示之刑，並均諭知易科罰金之折算標準。
據上論斷，應依刑事訴訟法第二百九十九條第一項前段，道路交通管理處罰條例第八
十六條，刑法第一百八十五條之四、第二百八十四條第一項、第四十一條第一項前段
，罰金罰鍰提高標準條例第一條前段、第二條，判決如主文。
本案經檢察官趙燕利到庭執行職務。
中      華      民      國    九十      年      八      月    三十一    日
                                      臺灣屏東地方法院刑事第三庭
                                          審判長法  官  黃國永
                                                法  官  余德甲
                                                法  官  陳姵君
右甲本證明與原本無異。
對於本判決如有不服應於收受送達後十日內向本院提出上訴書狀上訴於台灣高等法院
高雄分院並按他造當事人之人數附具繕本。
                                               書記官   蔡德章
中      華      民      國    九十      年      八      月    三十一    日
得上訴
附錄：
中華民國刑法第一百八十五條之四
駕駛動力交通工具肇事，致人死傷而逃逸者，處六月以上五年以下有期徒
刑。
中華民國刑法第二百七十六條
因過失致人於死者，處二年以下有期徒刑、拘役或二千元以下罰金。
從事業務之人，因業務上之過失犯前項之罪者，處五年以下有期徒刑或拘
役，得併科三千元以下罰金。


司法院資訊處製作；財團法人民間司法改革基金會備份。
